# 陈版股份支付-权益工具取消

提问人：sunzbshiye 时间：2017-01-16 14:35:55
根据准则，等待期取消授予的权益工具，应加速确认剩余期间本应确认的金额。
实务中两种观点，观点一是不考虑未来可行权条件的预测，直接视为全部可行权；观点二是要考虑未来可行权条件预测。
请问：对于服务期限条件，即，未来员工离职人数的预测是否需要考虑，是否将取消当期期末的人数作为行权人数，确定立即确认的金额，而不必考虑未来离职率；
感谢！

回答人：chenyiwei
在实务操作中，因为离职率事实上很难估计，而且成为激励对象后员工的离职率会降低，所以在确认和分摊股份支付费用时一般不考虑离职率的影响，到实际发生人员离职后再进行冲回费用等处理。

提问人：fengzhibo1124 时间：2017-02-07 16:32:23
这得看行权条件（非市场条件，业绩条件），业绩满足要求而股价倒挂，此时取消是需要加速行权行权的吧。

回答人：chenyiwei
是这样。已满足服务期限条件和业绩条件，但取消股份支付的，按加速可行权处理；未满足服务期限条件和非市场业绩条件而取消的，本期不再确认股份支付费用，同时将前期累计已确认的股份支付费用在本期转回。

提问人：syasd 时间：2017-10-05 16:16:49
陈版，想请教一下，由于取消股份支付做加速行权处理后，从授予日至取消日累计确认的“资本公积——其他资本公积”是否需要转出，并计入“资本公积——股本溢价”？ 谢谢！

回答人：chenyiwei
需要。

提问人：1017744196 时间：2018-05-08 15:47:48
那如果未满足服务期限离职，其股份转让给实际控制人的，相关成本费用也是要冲回的对么？

回答人：chenyiwei
有等待期的可以冲回，没有等待期的不能冲回。